臺灣苗栗地方法院民事裁定
110年度繼字第17號
聲  請  人  遠東國際商業銀行股份有限公司

法定代理人  侯金英    



關  係  人  李基益律師
上列聲請人聲請指定被繼承人張雲炎之遺產管理人事件，本院裁
定如下： 
    主  文
指定關係人李基益律師（住○○市○○區○○○路000號2樓）
為被繼承人張雲炎（民國00年0 月00日出生，身分證統一編號：
Z000000000號，民國104 年6 月9日死亡，最後住所設苗栗縣○○
鄉○○村0鄰○○0號）之遺產管理人。
准對被繼承人張雲炎之繼承人為承認繼承之公示催告。
被繼承人張雲炎之繼承人，應自本公示催告最後登載新聞紙之日
起，壹年內承認繼承，上述期限屆滿，無繼承人承認繼承時，被
繼承人張雲炎之遺產，於清償債權並交付遺贈物後，如有剩餘即
歸屬國庫。
聲請程序費用新臺幣壹仟元由被繼承人張雲炎之遺產負擔。 
    理  由
一、本件聲請意旨略以：聲請人為被繼承人張雲炎（年籍資料詳
    主文所示）之債權人，被繼承人於民國104年6 月9日死亡，
    其與配偶離婚，第一、三順位繼承人均拋棄繼承，第二、四
    順位繼承人已死亡，親屬會議未於一個月內選定遺產管理人
    ，為維護聲請人行使債權之權利，爰依民法第1178條第2 項
    之規定，聲請指定李基益律師為被繼承人之遺產管理人並依
    法為承認繼承之公示催告等語。
二、按繼承開始時，繼承人之有無不明者，由親屬會議於一個月
    內選定遺產管理人，並將繼承開始及選定遺產管理人之事由
    ，向法院報明。親屬會議依前條規定為報明後，法院應依公
    示催告程序，定六個月以上之期限，公告繼承人，命其於期
    限內承認繼承。無親屬會議或親屬會議未於前條所定期限內
    選定遺產管理人者，利害關係人或檢察官，得聲請法院選任
    遺產管理人，並由法院依前項規定為公示催告。又先順序繼
    承人均拋棄其繼承權時，由次順序之繼承人繼承。其次順序
    繼承人有無不明或第四順序之繼承人均拋棄其繼承權者，準
    用關於無人承認繼承之規定，民法第1177條、第1178條、第
    1176條第6項分別定有明文。次按法院選任、改任或另行選
    任財產管理人時，應詢問利害關係人及受選任人之意見。又
    上開規定，除法律別有規定外，於遺產管理人、遺囑執行人
    及其他法院選任財產管理人準用之，家事事件法第146條、
    第141條亦有明文規定。
三、經查，聲請人主張之上開事實，業據其提出本院97年8月28
    日苗院燉97執溫10175字第23086號債權憑證暨繼續執行紀錄
    表、被繼承人之除戶謄本及其繼承人戶籍資料、繼承系統表
    、本院104年8月7日苗院平家家三104年度司繼字第322號及1
    04年9月21日苗院平家家三104年度司繼字第396號准予備查
    函公告等件為證，而聲請人係被繼承人之債權人，乃利害關
    係人，其聲請本院指定被繼承人之遺產管理人，洵屬有據。
    本院審酌被繼承人張雲炎之法定繼承人已為拋棄繼承或死亡
    ，此經本院職權調取本院104年度司繼字第322號及396號拋
    棄繼承卷宗，核閱屬實。另經聲請人陳報指定由李基益律師
    擔任被繼承人之遺產管理人，並據李基益律師提出同意書及
    律師證書為證，茲審酌律師對繼承案件學有專精，對於遺產
    管理事件應較熟稔，較能積極有效發揮遺產之最大效益，爰
    指定李基益律師為被繼承人之遺產管理人，並依法為承認繼
    承之公示催告。
四、依家事事件法第127 條第4 項，裁定如主文。 
中　　華　　民　　國　　110 　年　　9 　　月　　9 　　日
               家事法庭  法　　　官 李太正
以上正本係照原本作成。
如對本裁定抗告，須於裁定送達後10日之不變期間內，向本院提
出抗告狀，並繳納抗告費新臺幣1,000元。
中　　華　　民　　國　　110 　年　　9 　　月　　 9　　日
                         書　記　官　陳明芳